臺灣臺北地方法院民事判決　　　　　　　 96年度訴字第956號
原　　　告　　第一商業銀行股份有限公司
法定代理人　　庚○○
訴訟代理人　　壬○○
　　　　　　　戊○○
　　　　　　　乙○○
被　　　告　　遠東利達國際貿易股份有限公司
兼法定代理人　辛○○
被　　　告　　己○○
　　　　　　　昱興昌國際有限公司
法定代理人　　丁○○
被　　　告　　笙華酒業有限公司
法定代理人　　丙○○
被　　　告　　禮昂實業有限公司
法定代理人　　癸○○
被　　　告　　權祿貿易股份有限公司
法定代理人　　甲○○
上列當事人間清償借款事件，本院於民國96年3月29日言詞辯論
終結，判決如下：
    主  文
被告遠東利達國際貿易股份有限公司、辛○○、己○○應連帶給
付原告新臺幣2,000,000元，及自民國94年5月31日起至清償日止
按年息7.11%計算之利息，暨自民國94年7月1日起至94年12月31
日止按上開利率之10%，自民國95年1月1日起至清償日止按上開
利率之20%計算之違約金。
被告遠東利達國際貿易股份有限公司、辛○○、己○○應連帶給
付原告英鎊33,626.29元，及自民國94年6月8日起至清償日止按
年息8.8%計算之利息，暨自民國94年7月9日起至95年1月8日止按
上開利率之10%，自民國95年1月9日起至清償日止按上開利率之
20%計算之違約金。
被告遠東利達國際貿易股份有限公司、辛○○、己○○應連帶給
付原告歐元23,535.41元，及自民國94年6月8日起至清償日止按
年息6.1%計算之利息，暨自民國94年7月9日起至95年1月8日止按
上開利率之10%，自民國95年1月9日起至清償日止按上開利率之
20%計算之違約金。
被告昱興昌國際有限公司應給付原告新臺幣265,000元，及自民
國94年5月21日起至清償日止按年息6%計算之利息。
被告笙華酒業有限公司應給付原告新臺幣995,000元，及其中新
台幣515,000部分自民國94年6月17日起，其中新台幣480,000部
分自民國94年7月23日起，均至清償日止按年息6%計算之利息。
被告禮昂實業有限公司應給付原告新臺幣910,000元，及其中新
台幣500,000部分自民國94年5月28日起，其中新台幣410,000部
分自民國94年7月21日起，均至清償日止按年息6%計算之利息。
被告權祿貿易股份有限公司應給付原告新臺幣550,000元，及自
民國94年4月29日起至清償日止按年息6%計算之利息。
本判決第一項任一被告給付時，被告昱興昌國際有限公司、笙華
酒業有限公司、禮昂實業有限公司、權祿貿易股份有限公司按該
已給付金額與本判決第四至七項各應給付金額之比例，免給付義
務。
本判決第四至七項任一被告給付時，本判決第一項被告所負給付
義務，於該已給付金額範圍內，免給付義務。
訴訟費用新台幣20,185元由被告連帶負擔，其餘新台幣32,196元
由被告遠東利達國際貿易股份有限公司、辛○○、己○○連帶負
擔。
本判決第一、四、五、六、七項於原告供擔保新台幣900,000元
後，得假執行。
本判決第二項於原告供擔保新台幣728,000元後，得假執行。
本判決第三項於原告供擔保新台幣335,000元後，得假執行。
　　事實及理由
一、被告未於言詞辯論期日到場，查無民事訴訟法第386條各款
    所列情形，爰准原告聲請，由其一造辯論而為判決。
二、原告起訴主張：被告遠東利達國際貿易股份有限公司於民國
    （下同）93年5月12日邀被告辛○○、己○○為連帶保證人
    ，向原告借用新台幣3,000,000元，約定期限94年5月12日，
    按月支付利息，利率按年息7.11%計算，如逾期清償，喪失
    期限利益，除仍按原定利率計息外，並逾期在六個月以內者
    ，按約定利率之10%，逾期超過六個月部分，按約定利率之
    20%計算違約金，詎被告遠東利達國際貿易股份有限公司自
    94年5月30日起未依約清償，為此依消費借貸及連帶保證契
    約，聲明求為命被告連帶給付原告如主文第一項所示之判決
    。又原告持有被告昱興昌國際有限公司簽發，以台北富邦銀
    行保生分行為付款人，發票日94年5月20日，票號KN0000000
    ，面額新台幣265,000元，經被告遠東利達國際貿易股份有
    限公司背書轉讓之支票；持有被告笙華酒業有限公司簽發，
    以陽信銀行南京分行為付款人，發票日分別為94年6月16日
    、94年7月22日，票號依序為AC0000000、AC0000000，面額
    依序為新台幣515,000元、480,000元，經被告遠東利達國際
    貿易股份有限公司背書轉讓之支票；持有被告禮昂實業有限
    公司簽發，以彰化商業銀行南三種分行為付款人，發票日分
    別為94年5月27日、94年7月19日，票號依序為CI0000000、C
    I0000000，面額依序為新台幣500,000元、410,000元，經被
    告遠東利達國際貿易股份有限公司背書轉讓之支票；持有被
    告權祿貿易股份有限公司簽發，以彰化商業銀行新店分行為
    付款人，發票日94年4月28日，票號CK0000000，面額新台幣
    550,000元，經被告遠東利達國際貿易股份有限公司背書轉
    讓之支票，用以擔保上開被告遠東利達國際貿易股份有限公
    司之借款債務，屆期提示，均未兌現，為此依票據關係，聲
    明求為命被告給付原告如主文第四至九項所示之判決。又被
    告遠東利達國際貿易股份有限公司邀被告辛○○、己○○為
    連帶保證人，於93年12月17日與原告簽訂進口遠期信用狀借
    款契約，委託原告於94年12月17日前，在美金150,000元或
    同值外幣限額內墊款開發遠期信用狀，借款期限自發票日或
    原告之國外代理銀行付款日起算不超過150天，利息利率按
    原告通知利率計算，如逾期清償，喪失期限利益，除仍按原
    定利率計息外，並逾期在六個月以內者，按約定利率之10%
    ，逾期超過六個月部分，按約定利率之20%計算違約金，嗣
    被告遠東利達國際貿易股份有限公司於93年12月17日申請開
    發信用狀，經原告墊付英鎊47,930元、歐元35,838.6元，然
    未依約清償，為此依消費借貸及連帶保證契約，聲明求為命
    被告連帶給付原告如主文第二、三項所示之判決。又原告願
    供擔保，聲請宣告假執行等語。被告則未於言詞辯論期日到
    場，亦未提出書狀作何聲明或陳述。
三、本件原告主張之事實，已據其提出借據、保證書、約定書、
    放款戶授信明細查詢單、進口遠期信用狀借款契約書、開發
    信用狀申請書、信用狀、遠期信用狀授信記錄卡、進口結匯
    證實書、支票、退票理由單、授信利率表、戶籍謄本、變更
    登記表為證。被告未到場爭執，亦未提出書狀以供本院審酌
    ，堪信原告之主張為真實。從而原告依消費借貸及連帶保證
    契約，請求被告給付如主文所示金額，為有理由，應予准許
    。原告陳明願供擔保，請准宣告假執行，核無不合，爰酌定
    相當擔保金額宣告之。
四、據上論結：本件原告之訴為有理由，依民事訴訟法第385條
    第1項前段、第85條第1、2項、第390條第2項，判決如主文
    。
中　　華　　民　　國　　96　　年　　3　　月　　29　　日
                  民事第五庭    法　官　翁昭蓉
以上正本係照原本作成
如對本判決上訴，須於判決送達後20日內向本院提出上訴狀
中　　華　　民　　國　　96　　年　　3 　　月　　29　　日
                    　　　　　　書記官　莊滿美
